【裁判字號】    95,財管,93
【裁判日期】    950822
【裁判案由】    選任遺產管理人
【裁判全文】
臺灣高雄地方法院民事裁定              95年度財管字第93號
聲  請  人  乙○○
被繼承人    甲○○
聲請人聲請選任被繼承人甲○○之遺產管理人事件，本院裁定如
下：
    主      文
選任蘇吉雄律師為被繼承人甲○○（男性，民國43年4 月16 日
生，身分證統一編號：Ｚ000000000號）之遺產管理人。
程序費用由被繼承人甲○○之遺產負擔。
    理      由
一、按「繼承開始時，繼承人之有無不明者，由親屬會議於一個
    月內選定遺產管理人，並將繼承開始及選定遺產管理人之事
    由，向法院報明」、「無親屬會議或親屬會議未於前條所定
    期限內選定遺產管理人者，利害關係人或檢察官，得聲請法
    院選任遺產管理人，並由法院依前項規定為公示催告」、又
    「先順序繼承人均拋棄其繼承權時，由次順序之繼承人繼承
    ，其次順序之繼承人有無不明或第四順序之繼承人均拋棄其
    繼承權者，準用關於無人承認繼承之規定」，民法第1177條
    、第1178條第2 項、第1176條第6項分別定有明文。
二、聲請意旨略以：緣被繼承人甲○○於民國95年2 月11日死亡
    ，經查其遺留有財產無人繼承，又前被繼承人以其坐落於高
    雄市○○區○○段三小段1235,1236 地號及其上同段553 建
    號，即建物門牌號碼為高雄市鼓山區○○○路45之1 號於民
    國87年5 月5 日設定最高限額抵押權新台幣700 萬元與聲請
    人乙○○，擔保其本人對聲請人即債權人乙○○現在及將來
    所負一切債務之清償，並辦理登記在案，並約定借款期限自
    87年5 月5 日起至95年8 月5 日到期清償，利息按年息18%
    計算，然其後並未依約給付利息，惟抵押義務人甲○○於民
    國95年2 月11日死亡，其全部繼承人均已聲明拋棄繼承，且
    無法依民法第1177條選定遺產管理人，為此爰依法聲請選定
    為被繼承人甲○○之遺產管理人，以便受償債權等語，並提
    出繼承系統表1 件、台灣高雄地方法院家事法庭95繼876 號
    拋棄繼承准予備查函及本院民事執行處95年7 月5 日95雄院
    隆民維94執字第26391 號通知為證，本院並依職權調閱本院
    95年度繼字第876 號拋棄繼承權事件全卷卷證。
三、查聲請人主張之前揭事實，業據聲請人提出前開證據資料在
    卷為證，且經本院依職權調閱本院95年度繼字第876 號拋棄
    繼承權事件案卷，核屬相符，堪信真實。揆諸首揭法條規定
    與說明，聲請人既為被繼承人之債權人，應屬利害關係人無
    疑，其向本院聲請選任律師公會登錄之職業律師一人為甲○
    ○之遺產管理人，當屬有據。而蘇吉雄律師業已向本院具狀
    陳明願擔任本件遺產管理人，有陳報狀一紙在卷可稽，是以
    ，本院認為律師既受有法律之專業訓練，將被繼承人甲○○
    之遺產交由律師管理，應有利於處理後續之遺產問題，爰選
    任蘇吉雄律師擔任被繼承人甲○○之遺產管理人。
四、依民法第1150條前段，裁定如主文。
中    華    民    國    95    年    8    月    22    日
                  家事法庭法  官  郭慧珊
正本係照原本作成。
如對本裁定抗告須於裁定送達後10日內向本院提出抗告狀。
中    華    民    國    95    年    8    月    22    日
                          書記官  張琇晴


司法院資訊處製作；財團法人民間司法改革基金會備份。
